臺灣士林地方法院民事判決　　　　　　　 96年度再易字第5號
再審原告　　縱橫網路資訊有限公司
法定代理人　甲○○
再審被告　　亞鋁實業股份有限公司
法定代理人　乙○○
訴訟代理人　彭志傑律師
上列當事人間給付貨款事件，再審原告對於本院民國96年5 月4
日94年度簡上字第113 號確定判決提起再審之訴，本院判決如下
：
    主  文
再審之訴駁回。
再審訴訟費用新臺幣肆仟壹佰肆拾元由再審原告負擔。
    事實及理由
一、按再審之訴顯無再審理由者，得不經言詞辯論，以判決駁回
    之。民事訴訟法第502 條第2 項定有明文。
二、再審原告起訴主張：（一）兩造所訂之承攬契約，再審被告
    應承攬之項目共計有承製「擠型圖」、「擠型模具」、「購
    料」、「擠壓」等項目，故不論再審被告係在抽料、擠壓成
    鋁擠型過程中造成瑕疵或於製作模具過程中造成瑕疵，只要
    最後成品「智慧型機櫃」有瑕疵，即可認再審被告陷於不完
    全給付，且已無法補正，而陷於給付不能，依民法第226 條
    第2 項之規定，伊自得解除契約，而拒絕給付貨款。是原確
    定判決有未適用民法第226 條第2 項消極不適用法規之違法
    ，而屬適用法規顯有錯誤之情。（二）伊於前審已經提出如
    原證一所示之鋁合金擠型估價單，其上明確記載再審被告必
    須承製「擠型圖」、「擠型模具」、「購料」、「擠壓」等
    項目，原確定判決竟漏未斟酌上開證物，逕自認定再審被告
    之承攬契約義務僅陷於承製「擠型圖」、「擠型模具」，自
    有就足以影響判決之重要證據漏未斟酌之情。（三）由前審
    卷附被上證12號財團法人中華工業發展研究所作之鑑定研究
    報告書（下稱系爭鑑定報告）第27頁所載「瑕疵認定分析針
    對外觀規格確認部分，型號mcs1499 、197*70*90cm 、高度
    197cm 」等記載（下稱系爭第27頁記載），即可推知：若非
    再審被告在抽料、擠壓成鋁擠型過程中存在疏誤，即是其在
    製作模具過程中有規格不符之瑕疵。故再審被告於履行承攬
    契約，自有不完全給付之情事。然原確定判決並未斟酌上開
    證據，以致誤認「智慧型機櫃」之瑕疵，與再審被告承製之
    模具無關，仍有就足以影響判決重要證據漏未斟酌之情。伊
    自得依民事訴訟法第496 條第1 項第1 款、第497 條提起再
    審之訴等語。並聲明：（一）原確定判決廢棄。（二）再審
    被告之上訴駁回。
三、再審被告則以：原確定判決內容無誤，再審原告之訴並不合
    法等語，資為抗辯。並聲明求為駁回再審原告之訴。
四、本件再審原告係於民國96年5 月16日收受原確定判決，有附
    於原確定判決案卷之本院送達證書可稽。再審原告於96年6
    月8 日提起本件再審之訴（有本院收狀戳章為憑），未逾民
    事訴訟法第500 條第1 項所規定30日之不變期間，自屬合法
    ，合先敘明。
五、茲就原告再審理由，一一論述如下：
（一）按確定之終局判決適用法規顯有錯誤，當事人得以再審之
      訴聲明不服，民事訴訟法第496 條第1 項第1 款固有明文
      。然所謂適用法規顯有錯誤，係指確定判決就事實審法院
      所確定之事實而為法律上判斷，有適用法規顯有錯誤之情
      形而言（最高法院71年臺再字第30號判例參照）；申言之
      ，且係指確定裁判違背法律規定或現存有效之判例、大
      法官會議解釋，或消極的不適用法規，顯然影響裁判者而
      言，並不包括認定事實錯誤、法律上見解歧異等情形。
（二）經查，原確定判決理由中已明確認定：再審被告就本件承
      攬契約承攬之工作僅為：依照再審原告所提供之設計圖，
      製作擠型模具而已。進而認定再審原告由永欣公司受領之
      「智慧型機櫃」外觀瑕疵，至多僅係再審被告受永欣公司
      之託，利用再審被告所製作之模具製造擠型毛料交付永欣
      公司後，永欣公司就毛料加工剪裁施工不當造成，而與再
      審被告所承攬製造之擠型模具無關，因而認再審被告承攬
      擠型模具並無給付不完全之情。是依原確定判決所認定之
      事實以觀，本無適用民法第226 條第2 項給付不能規定，
      再審原告不得解除本件承攬契約。職是，原確定判決理由
      並未敘及民法第226 條第2 項之規定，自無消極不適用法
      規，即無民事訴訟法第496 條第1 項第1 款所定適用法規
      顯有錯誤之情。
（三）次按，依第466 條不得上訴於第三審法院之事件，其經第
      二審確定之判決，如就足影響於判決之重要證物，漏未斟
      酌者，亦得提起再審之訴，民事訴訟法第497 條固有明文
      。惟所謂就足影響於判決之重要證物漏未斟酌，係指足以
      影響判決基礎之重要證物，雖在前訴訟程序業已提出，然
      未經確定判決加以斟酌，且以該證物足以動搖原確定判決
      基礎者為限。是若法院已於判決理由項下說明無調查之必
      要，或縱經斟酌亦不足影響判決基礎之意見，即與漏未斟
      酌有間，不得據為再審理由。
（四）再查，原確定判決於理由四（二）之１開宗明義即詳載：
      再審原告除於再審被告出具之本件「鋁合金擠型估價單」
      上簽認，係與上訴人間成立訂製模具契約關係，另與永欣
      公司簽訂智慧機櫃買賣合約書，兩契約約定之給付標的、
      付款方式並不相同，且未記載該二契約具有共同承攬之聯
      立關係，有「鋁合金擠型估價單」及智慧機櫃買賣合約書
      在卷可稽等情，顯已就再審原告所述「鋁合金擠型估價單
      」此一證據加以斟酌，並據之為事實之判斷。至判斷解讀
      「鋁合金擠型估價單」後所得結論，縱與再審原告主張不
      同，要屬事實審法院對證據價值、證據所得推論之事實等
      判斷職權之合法行使，要與漏未斟酌所提出之證據無涉。
      再審原告就此主張：原確定判決漏未斟酌其所提出之「鋁
      合金擠型估價單」此一證據資料，而有足以影響判決之重
      要證物漏未斟酌等節，要非可採。
（五）復查，原確定判決理由四（二）２已經詳敘：由系爭鑑定
      報告觀之，就永欣公司交付之「智慧型機櫃」，其外觀瑕
      疵乃係因「施工粗糙」、「人工鑽孔造成」等之鑑定意見
      ，並依照「智慧型機櫃」外觀規格、長度瑕疵，有高度可
      能係毛料剪裁所造成等一般經驗法則，因而判斷「智慧型
      機櫃」外觀瑕疵，無法證明係由再審被告所承製之擠型模
      具所造成等情，並將其所斟酌之系爭鑑定報告各相關頁數
      ，詳載於原確定判決理由內。由是可知，原確定判決已就
      系爭鑑定報告整體為審酌判斷，顯無再審原告所指未予斟
      酌之情形。尤有甚者，原確定判決理由中摘錄之鑑定報告
      相關頁數，更包括再審原告所指之系爭鑑定報告第26 、
      第27頁（見原確定判決第6 頁第10行）。由是足見，原確
      定判決對於「智慧型機櫃」外觀規格、長度瑕疵情形，業
      已於判決理由中詳載明認，並根據相關證據判斷其原因，
      顯業將系爭鑑定報告第27頁所載「智慧型機櫃」外觀瑕疵
      一併考量而為判斷，亦無再審原告所指未予斟酌之情形。
      況且，再審原告所指系爭鑑定報告第27頁之記載內容，亦
      不過再次敘及「智慧型機櫃」外觀規格未符再審原告之原
      設計圖規格此一客觀現象而已，並未記載其造成之原因，
      無從經由斟酌此情，得以推論此客觀現象係由再審被告所
      製作之鋁擠型模具不良、或製造擠型毛料過程中擠壓不良
      所造成，難認系爭鑑定報告第27頁之記載，係屬足以動搖
      原確定基礎之重要證物。準此，再審原告指摘原確定判決
      漏未斟酌系爭鑑定報告第27頁之記載，足以影響判決結果
      云云，委無足採。
六、據此，再審原告提起本件再審之訴，顯無理由，依首揭規定
    ，爰不經言詞辯論，逕以判決駁回之。
七、據上論結，本件再審原告之訴為顯無理由，依民事訴訟法第
    502 條第2 項、第78條，判決如主文。
中　　華　　民　　國　　96　　年　　12　　月　　19　　日
                  民事第三庭審判長法  官  鍾任賜
                                  法  官  施月燿
                                  法  官  王沛雷
以上正本證明與原本無異。
本判決不得上訴。
中　　華　　民　　國　　96　　年　　12　　月　　13　　日
                                  書記官　林豐圃
